# 算控制投资基金吗？

提问人：fengzhibo1124 时间：2017-08-12 13:29:44
背景： A公司在某产业基金中份额占比15%，系第一大出资人。该基金投资委员会 5 名成员，A公司派 2 名，另外 3 人由其他非关联人委派。实行 4 名同意即通过原则。 A在该基金中实质上拥有一票否决权，算控制了该基金吗？

回答人：chenyiwei
需结合具体情况分析判断。从你说的情况看，如果A不是唯一的劣后级，对其他出资人提供兜底保障，其他出资人的本金安全有保证，收益基本固定，否则A对该基金最多是共同控制或者重大影响，控制的可能性很小。

提问人：zoujiecpa 时间：2017-08-15 14:04:25
陈老师：如何理解A在该基金中实质上拥有一票否决权？感谢指点！！

回答人：chenyiwei
要明确投资决策委员会的权力是否为实质性的，还是仅仅是形式上和象征性的。但即使是实质性权力，如果不是单方面主导权而只是一票否决权，也不一定能够证明具有控制权。类似问题版面上讨论很多，请搜索。